

Rizwan Faiz

+6289505409606 | faizrizwan69@gmail.com

Tentang Saya

Saya, Rizwan Faiz, dengan dibekali ilmu dari pendidikan dan pengalaman kerja terutama pada bidang produksi makanan dan memiliki keterampilan lain dalam bidang multimedia dan selalu berusaha untuk mengembangkan diri serta berkontribusi secara maksimal sehingga saya siap untuk mencapai tujuan perusahaan

Pendidikan

2017-2022 | Institut Teknologi Garut | Teknik Informatika

Pengalaman Kerja

2020 | Praktik Kerja Lapangan | PT Inovasi Putra Nusantara

Bertanggung jawab membantu pembuatan aplikasi Learning Management System javascript

2022 - 2023 | PT Indonesia Bakery Family | Pengemasan Barang

Bertanggung jawab mempersiapkan dan melakukan Pengemasan barang

2023 - 2024 | PT Panen Nusantara | Staff Gudang

Bertanggung jawab terhadap stok barang melakukan manajemen gudang dari mulai persiapan barang hingga melakukan packing

Kemampuan

Mengoperasikan perangkat lunak Manajemen Waktu Komunikasi yang Baik Digital Marketing